Minutes et répertoires du notaire Jean Nicolas GIARD, 19 décembre 1771 - décembre 1780 (étude XVIII)
Archives nationales
Minutes et répertoires du notaire Jean Nicolas GIARD 19 décembre 1771 - décembre 1780 (étude XVIII)
MC/ET/XVIII/748 - MC/ET/XVIII/935, MC/RE/XVIII/12 - MC/RE/XVIII/24/A
Giard, Jean-Nicolas
Archives nationales de France
Minutes et répertoires: la loi 2008-696 du 15 juillet 2008 relative aux archives a fixé à 75 ans à compter de la date de l'acte, ou à 25 ans à compter de la date du décès de l'intéressé si ce délai est plus bref, le délai de communication des minutes et répertoires des notaires; ce délai est porté à 100 ans à compter de la date de l'acte si le document se rapporte à un mineur (code du Patrimoine, articles L213-2, 4e d et 5e).
Autres documents de l'étude (dossiers de clients, comptabilité...): s'agissant d'archives privées, ces documents sont communicables selon les modalités fixées par le déposant ou le donateur.
Certains documents ne sont pas accessibles en raison de leur mauvais état de conservation.
Versement
Accès aux autres instruments de recherche du notaire Jean Nicolas GIARD
Minutes et répertoires du notaire Jean Nicolas GIARD, 19 décembre 1771 - 1er février 1794 (étude XVIII)
- Minutes de Jean Nicolas GIARD, 19 décembre 1771 - 1781; MC/ET/XVIII/748 - MC/ET/XVIII/935
  - Minutes. 1771, 19 décembre - 31 décembre, 19 décembre - 31 décembre 1771; MC/ET/XVIII/748
    Informations concernant le classement:
    Le niveau inférieur de description, quand il existe, correspond aux minutes d'actes. Toutes les minutes ne sont pas forcément décrites une à une. Les descriptions de ces minutes sont plus ou moins détaillées.
  - Minutes. 1772, janvier - février, janvier - février 1772; MC/ET/XVIII/749
  - Minutes. 1772, mars - avril, mars - avril 1772; MC/ET/XVIII/750
  - Minutes. 1772, mai - juin, mai - juin 1772; MC/ET/XVIII/751
  - Minutes. 1772, juillet - août, juillet - août 1772; MC/ET/XVIII/752
  - Minutes. 1772, septembre - octobre, septembre - octobre 1772; MC/ET/XVIII/753
  - Minutes. 1772, novembre - décembre, novembre - décembre 1772; MC/ET/XVIII/754
  - Minutes. 1773, janvier - février, janvier - février 1773; MC/ET/XVIII/755
  - Minutes. 1773, mars - avril, mars - avril 1773; MC/ET/XVIII/756
    - Constitution viagère par Pierre-François-Onésime Bergeret, écuyer, commandeur, trésorier général honoraire de l'ordre de Saint-Louis et receveur général des finances de Montauban, demeurant rue du Temple, paroisse Saint-Nicolas-des-Champs, à Marie-Jeanne Buzeau, veuve de François Boucher, premier peintre du roi, demeurant rue de Richelieu, paroisse Saint-Eustache, d'une rente de 3000 livres, exempte de toutes les impositions royales existantes et pouvant avoir lieu par la suite, payable de six mois en six mois, moyennant la somme de 30000 livres., 24 avril 1733; MC/ET/XVIII/756
      Mention dans le répertoire du notaire coté:
      MC/RE/XVIII/14/A
      Origine de l'information:
      Daniel Wildenstein, Documents inédits sur les artistes français du XVIIIe siècle conservés au minutier central des notaires [1527 actes], Paris, 1966, p. 20 (voir contexte dans le Plan d’orientation général - Notaires de Paris, guides thématiques du Minutier).
      Date de révision: 2011
      Date de création de la notice: 2008
      constitution de rente; Saint-Nicolas-des-Champs (paroisse); Saint-Eustache (paroisse); Temple (rue du); Richelieu (rue de); Boucher, François (1703-1770); Bergeret, Pierre François Onésime (1683-1771); Buzeau, Marie Jeanne; comptable; peintre
  - Minutes. 1773, mai - juin, mai - juin 1773; MC/ET/XVIII/757
  - Minutes. 1773, juillet - août, juillet - août 1773; MC/ET/XVIII/758
  - Minutes. 1773, septembre - octobre, septembre - octobre 1773; MC/ET/XVIII/759
  - Minutes. 1773, novembre - décembre, novembre - décembre 1773; MC/ET/XVIII/760
  - Minutes. 1774, janvier - février, janvier - février 1774; MC/ET/XVIII/761
  - Minutes. 1774, mars - avril, mars - avril 1774; MC/ET/XVIII/762
  - Minutes. 1774, mai - juin, mai - juin 1774; MC/ET/XVIII/763
  - Minutes. 1774, juillet - août, juillet - août 1774; MC/ET/XVIII/764
  - Minutes. 1774, septembre - octobre, septembre - octobre 1774; MC/ET/XVIII/765
  - Minutes. 1774, novembre - décembre, novembre - décembre 1774; MC/ET/XVIII/766
  - Minutes. 1775, janvier - février, janvier - février 1775; MC/ET/XVIII/767
  - Minutes. 1775, mars - avril, mars - avril 1775; MC/ET/XVIII/768
  - Minutes. 1775, mai - juin, mai - juin 1775; MC/ET/XVIII/769
  - Minutes. 1775, juillet - août, juillet - août 1775; MC/ET/XVIII/770
  - Minutes. 1775, septembre - octobre, septembre - octobre 1775; MC/ET/XVIII/771
  - Minutes. 1775, novembre - décembre, novembre - décembre 1775; MC/ET/XVIII/772
  - Minutes. 1776, janvier - février, janvier - février 1776; MC/ET/XVIII/773
  - Minutes. 1776, mars - avril, mars - avril 1776; MC/ET/XVIII/774
  - Minutes. 1776, mai - juin, mai - juin 1776; MC/ET/XVIII/775
  - Minutes. 1776, juillet - août, juillet - août 1776; MC/ET/XVIII/776
  - Minutes. 1776, septembre - octobre, septembre - octobre 1776; MC/ET/XVIII/777
  - Minutes. 1776, novembre - décembre, novembre - décembre 1776; MC/ET/XVIII/778
  - Minutes. 1777, janvier - février, janvier - février 1777; MC/ET/XVIII/779
  - Minutes. 1777, mars, mars 1777; MC/ET/XVIII/780
  - Minutes. 1777, avril, avril 1777; MC/ET/XVIII/781
  - Minutes. 1777, mai, mai 1777; MC/ET/XVIII/782
    - Contrat de mariage entre Charles Anne d'Haranguier de Quincerot, chevalier seigneur de Quincerot, capitaine de cavalerie, chevalier de l'ordre royal et militaire Saint-Louis, écuyer calvacadour de Monsieur, frère du Roi, fils de défunt Joachim d'Haranguier chevalier seigneur de Quincerot, et de Madeleine de Senevoy, demeurant ordinairement à Versailles, rue des Bons-Enfants, et Elisabeth Moreau de La Vigerie, fille de Jacques Louis Moreau, chevalier seigneur de La Vigerie, président trésorier de France à Poitiers et maître d'hôtel de Madame, et Marie Marguerite Treuffart, demeurant Cul-de-Sac-Férou, paroisse Saint-Sulpice., 28 mai 1777; MC/ET/XVIII/782
      Fichier dit 'général' XVIIe-XVIIIe siècles, par le personnel du Minutier, 1954-1999 ( fichier papier entièrement dématérialisé; voir contexte dans le Plan d’orientation général - Notaires de Paris, guides thématiques du Minutier).
      Date de révision: 2011-2012
      Date de création de la notice: 2010
      contrat de mariage; Versailles (Yvelines); Poitiers (Vienne); Férou (impasse); Haranguier de Quincerot, Charles Anne d'; Haranguier de Quincerot, Joachim d'; Senevoy, Madeleine de; Moreau de La Vigerie, Elisabeth; Moreau de La Vigerie, Jacques Louis; Treuffart, Marie Marguerite; trésorier de France (Ancien Régime); maître d'hôtel
  - Minutes. 1777, juin, juin 1777; MC/ET/XVIII/783
  - Minutes. 1777, juillet - août, juillet - août 1777; MC/ET/XVIII/784
  - Minutes. 1777, septembre, septembre 1777; MC/ET/XVIII/785
  - Minutes. 1777, octobre, octobre 1777; MC/ET/XVIII/786
  - Minutes. 1777, novembre, novembre 1777; MC/ET/XVIII/787
  - Minutes. 1777, décembre, décembre 1777; MC/ET/XVIII/788
  - Minutes. 1778, janvier - février, janvier - février 1778; MC/ET/XVIII/789
  - Minutes. 1778, mars - avril, mars - avril 1778; MC/ET/XVIII/790
  - Minutes. 1778, mai, mai 1778; MC/ET/XVIII/791
  - Minutes. 1778, juin - juillet, juin - juillet 1778; MC/ET/XVIII/792
    - Boudinot de la Roche (Antoine) maître maçon rue Perdue § Quittance, 17 juin 1750; MC/ET/XVIII/792
      Artisans XVIIIe siècle, par M. Rambaud et C. Grodecki, 1956-1977 ( fichier papier entièrement dématérialisé; voir contexte dans le Plan d’orientation général - Notaires de Paris, guides thématiques du Minutier).
      quittance; Boudinot de la Roche, Antoine
  - Minutes. 1778, août, août 1778; MC/ET/XVIII/793
  - Minutes. 1778, septembre - octobre, septembre - octobre 1778; MC/ET/XVIII/794
    - DELAFOND (Jacques) maître maçon entrepreneur de bâtiments à Paris, demeurant rue de la Licorne, paroisse Saint-Eustache. § Mainlevée par. .. à Thomas-Claude LE MAISTRE, avocat en Parlement., 16 septembre 1778; MC/ET/XVIII/794
      Artisans XVIIe, par M. Jurgens, M.A. Fleury, R. Gourmelon et le personnel du Minutier central, 1954-1996 (fichier papier entièrement dématérialisé; voir contexte dans le Plan d’orientation général - Notaires de Paris, guides thématiques du Minutier).
      Delafond, Jacques
  - Minutes. 1778, novembre - décembre, novembre - décembre 1778; MC/ET/XVIII/795
    - DELADROUE (Gilles) Maître maçon § Quittance et mainlevée .., 12 décembre 1721; MC/ET/XVIII/795
      quittance; Deladroue, Gilles
    - AMBASSADEUR de la République de VENISE ZENO (Marco) Chevalier et AMBASSADEUR de la République de VENISE demeurant rue de Bondy, paroisse Saint-Laurent § Bail à Marco ZENO de la totalité de la maison qu'il occupe rue de Bondy, pour 6 mois, moyennant 2 400 livres. maître Vaquier, 31 décembre 1778; MC/ET/XVIII/795
      bail; Zeno, Marco
    - DELAFOND (Jacques) maître maçon, entrepreneur de bâtiments à Paris § Bail par la direction des créanciers de. .., pour 6 mois, à Marco ZENO, chevalier, ambassadeur de Venise, de la totalité de la maison de la rue de Bondy où il demeure, moyennant 2 400 £. de louer pour les 6 mois., 31 décembre 1778; MC/ET/XVIII/795
      bail; Delafond, Jacques
  - Minutes. 1779, janvier - février, janvier - février 1779; MC/ET/XVIII/796
  - Minutes. 1779, mars, mars 1779; MC/ET/XVIII/797
  - Minutes. 1779, avril, avril 1779; MC/ET/XVIII/798
  - Minutes. 1779, mai, mai 1779; MC/ET/XVIII/799
  - Minutes. 1779, juin, juin 1779; MC/ET/XVIII/800
  - Minutes. 1779, juillet, juillet 1779; MC/ET/XVIII/801
  - Minutes. 1779, août, août 1779; MC/ET/XVIII/802
  - Minutes. 1779, septembre - octobre, septembre - octobre 1779; MC/ET/XVIII/803
  - Minutes. 1779, novembre - décembre, novembre - décembre 1779; MC/ET/XVIII/804
    - IMPRIMEUR § Sainte-entre Jean Robert CAMU marchand fabricant de papier peint et Henry QUILLANE, imprimeur, 1er décembre 1779; MC/ET/XVIII/804
  - Minutes. 1780, janvier - février, janvier - février 1780; MC/ET/XVIII/805
  - Minutes. 1780, mars, mars 1780; MC/ET/XVIII/806
  - Minutes. 1780, avril, avril 1780; MC/ET/XVIII/807
  - Minutes. 1780, mai - juin, mai - juin 1780; MC/ET/XVIII/808
  - Minutes. 1780, juillet, juillet 1780; MC/ET/XVIII/809
  - Minutes. 1780, août, août 1780; MC/ET/XVIII/810
  - Minutes. 1780, septembre, septembre 1780; MC/ET/XVIII/811
  - Minutes. 1780, octobre, octobre 1780; MC/ET/XVIII/812
  - Minutes. 1780, novembre - décembre, novembre - décembre 1780; MC/ET/XVIII/813
  - Minutes concernant les seigneuries de Corbeil et Tigery (terrier). 1750 - 1789, MC/ET/XVIII/914
    Informations complémentaires:
    1750 à 1755: terrier de la vicomté de Corbeil et Tigery (Essonne), contient des plans.
    1773 à 1774, 1777, 1780, 1782 à 1786, 1788 à 1789: déclaration à terrier, foi et hommage, baux à cens..
    - Terrier de la vicomté de Corbeil et Tigery., 1750 - 1789; MC/ET/XVIII/914
      1773 à 1774, 1777, 1780, 1782 à 1786, 1788 à 1789: déclaration à terrier, foi et hommage, baux à cens.
      Report des actes analysés à l'occasion de l'établissement des répertoires numériques dits 'états numérique' des liasses et registres de minutes. (base de données migrée: voir contexte dans le Plan d’orientation général - Notaires de Paris, guides thématiques du Minutier).
      Date de création de la notice: 2011
      terrier; Corbeil-Essonnes (Essonne); Tigery (Essonne)
  - Minutes (constitutions de rentes publiques). 1772 - 1774, MC/ET/XVIII/915
    Édits de décembre 1764, novembre 1767, février 1770, janvier, août 1772, déclaration du 2 juillet 1765, arrêt du conseil du 20 janvier 1770, lettres patente du 12 avril 1777, Compagnie des Indes, vendeurs de poissons, secrétaires du roi, Clergé, Ordre du Saint-Esprit, Etat de Bretagne, Officier plancheurs, ville de Paris, drapiers et merciers, rentes perpétuelles.
    constitution de rente
  - Minutes (constitutions de rentes publiques). 1775 - 1776, MC/ET/XVIII/916
    Édits de décembre 1764, novembre 1767, février 1770, janvier et août 1772, déclaration 2 juillet 1765, arrêt du conseil, 20 janvier 1770, lettres patentes, 12 avril 1777, Compagnie des Indes, vendeurs de poissons, Secrétaires du roi, Clergé, Ordre du Saint-Esprit, Etat de Bretagne, Officier plancheurs, ville de Paris, drapiers et mercie, rentes perpétuelles, garde-nuit de quais et ports, Etats de Bourgogne et Languedoc.
  - Minutes (constitutions de rentes publiques). 1777, MC/ET/XVIII/917
    Édit de décembre 1764, novembre 1767, février 1770, janvier et août 1772, déclaration 2 juillet 1765, arrêt du conseil, 20 janvier 1770, lettres patentes, 12 avril 1777, Compagnie des Indes, vendeurs de poissons, secrétaires du roi, Clergé, Ordre du Saint-Esprit, Etat de Bretagne, Officier plancheurs, ville de Paris, drapiers et mercier, rentes perpétuelles.
  - Minutes (constitutions de rentes publiques). 1777, MC/ET/XVIII/918
    Édit dedécembre 1764, novembre 1767, février 1770, janvier et août 1772, déclaration 2 juillet 1765, arrêt du conseil, 20 janvier 1770, lettres patentes, 12 avril 1777, Compagnie des Indes, vendeurs de poissons, secrétaires du roi, Clergé, Ordre du Saint-Espri, Etat de Bretagne, officier plancheurs, ville de Paris, drapiers et merciers, rentes perpétuelles..
  - Minutes (constitutions de rentes publiques). 1777 - 1778, MC/ET/XVIII/919
    Acte(s) de la même période coté(s) séparément:
    Voir aussi MC/ET/XVIII/930.
    Dossier n° 9: édit de février 1770, rentes héréditaire, dossier n° 10, édit d'août 1777, reconstitution sur l'emprunt de 600 000 livres de rente, des articles n° 930-933 sur l'emprunt au denier 25 pour rembourse, les rentes au denier 20, délibération du 26 septembre 1765.
    Clergé de France. dossier n° 34 - édit de janvier 1777, constitution de rentes viagères provenant de la Loterie royale. dossier n° 35, lettres patentes, 12 avril 1777, reconstitution.. des rentes sur les communautés d'officiers sur les ports de Paris, dossier n° 36, Etats de Languedoc, emprunt de 3 millions, délibération 6 et 11 décembre 1777. dossier n° 37, Etats de Bourgogne, édit de septembre 1778. dossier n° 38, reconstitution, emprunt de 6 millions livres 1778.
  - Minutes (constitutions de rentes publiques). 1779, MC/ET/XVIII/920
    Voir aussi MC/ET/XVIII/919, MC/ET/XVIII/929, MC/ET/XVIII/930.
    Dossier n°2 - déclaration 2 juillet 1765 reconstitution constituée en exécution de l'édit du 20 janvier 1770 pour valeur fournie en effets au porteur, sossie n° 15 - Etats de Bretagne, reconstitution 1786 et 1787, dossier n° 34 - édit janvier 1777, constitution de rentes viagères provenant de la Loterie royale, dossir n° 35 - lettres patentes, 12 avril 1777; reconstitution.. des rentes sur les communautés d'officiers sur les ports de Paris. dossir n° 39 - délibération 27 août 1765, reconstitution de rentes à 4 % provenant des effets de la Compagnie des Indes. dossier n° 40 - édit novembre 1778, rentes viagères à 10 % sur tête, dossier n° 41, Etats de Languedoc, deuxième emprunt de douze millions, délibération 7 et 10 novembre 1778, dossier n° 42, Etats de Bourgogne - édit avril 1779.
  - Minutes (constitutions de rentes publiques). 1779 - 1780, MC/ET/XVIII/921
    Voir aussi MC/ET/XVIII/920, MC/ET/XVIII/929, MC/ET/XVIII/931.
    Dossier n°1: déclaration 2 juillet 1765. Reconstitution sur les titres nouvels - dossier n° 8: édit février 1770, reconstitution de rentes héréditaire - dossier n° 9: édit février 1770, rentes héréditaire - dossier n° 10: édit août 1777, reconstitution sur l'emprunt de 600 000 livres de rente - dossier n° 15: Etats de Bretagne reconstitution 1786 et 1787 - dossier n° 16: édit septembre 1755, reconstitution secrétaires du Roi - dossier n° 39: délibération 27 août 1765, reconstitution de rentes à 4 % provenant des effets de la Compagnie des Indes - dossier n° 43: arrêt du conseil, janvier 1770, effets au porteur convertis en contrats - dossier n° 44: Etats de Bourgogne, édit octobre 1779 - dossier n° 45: Etats de Languedoc, emprunt de 8 millions, délibération 4 décembre 1779 - dossier n°46: constitutions sur le Clergé, emprunt de 30 millions, délibération 26 juin 1780.
  - Minutes (constitutions de rentes publiques). 1780, mai - décembre, mai - décembre 1780; MC/ET/XVIII/922
    Édit de novembre 1779.
  - Minutes (constitutions de rentes publiques). 1777, MC/ET/XVIII/933
    Édit de décembre 1768, arrêt du Conseil du 18 juin 1770, Ordre du Saint-Esprit, lettres patentes du 12 juin 1777 et autre, 9 février 1770, arrêt du Conseil du 9 août 1771, Ville de Paris, autre 7 février 1777, Ordre du Saint-Esprit.
    Édit d'août 1777, emprunt de 600 000 livres de rente.
  - Minutes (constitutions de rentes publiques). 1778, MC/ET/XVIII/934
    Édit de novembre 1778.
  - Minutes (constitutions de rentes publiques). 1780 - 1781, MC/ET/XVIII/935
    Voir aussi MC/ET/XVIII/936.
    Édit d'août 1780, portant suppression de 406 charges, bouches et commun du roi.
- Répertoire(s) de Jean Nicolas GIARD, 1771 - 1780; MC/RE/XVIII/12 - MC/RE/XVIII/24/A
  - Répertoire. 1771 - 1780, MC/RE/XVIII/12
    Répertoire des notaire Etienne Regnault (23 mars 1713-8 mars 1751) Jacques Miller (5 avril 1751-30 août 1771) Jean-Nicolas Giard (5 février 1772-3 octobre 1793).
    Testaments.
    Informations concernant le classement et la cotation:
    Le niveau inférieur de description, quand il existe, correspond aux mentions d'actes contenues dans le répertoire. Parmi celles-ci, certaines peuvent y être décrites, de manière plus ou moins détaillée. Pour consulter l'acte proprement dit, il convient de rechercher la cote au niveau des articles (registre ou liasse) des minutes du notaire (cote de type 'MC/ET').
  - Répertoire. 1771, 19 décembre - 1775, 19 décembre 1771 - 1775; MC/RE/XVIII/14/A
  - Répertoire. 1776, 2 janvier - 1780, 2 janvier 1776 - 1780; MC/RE/XVIII/14/B
    - Contrat de mariage entre le sieur J. Imbert et la demoiselle F. M. Morel, 4 janvier 1780
      MC/RE/XVIII/14/B
      Informations concernant le classement et la cotation du document:
      Attention: la cote de répertoire (de type 'MC/RE') ne permet pas de consulter la minute de l'acte. ll convient de rechercher la cote de la minute (de type 'MC/ET') au niveau des articles (registre ou liasse) de minutes du notaire.
      L'accès aux images numérisées des pages du répertoire se fait au niveau de description supérieur (' Répertoire du notaire '), rubrique ' Consulter les archives numérisées associées'.
      Base Généanot des actes contenant des renseignements d'état civil, 1780-1790 par l'association La France généalogique, 2004-2012 (base de données migrée: voir contexte dans le Plan d’orientation général - Notaires de Paris, guides thématiques du Minutier).
      contrat de mariage; Imbert, J. (sieur); Morel, F.M.(demoiselle)
    - Contrat de mariage entre le sieur P. J. Honfroy et la demoiselle M. L. Jolly, 5 janvier 1780
      contrat de mariage; Honfroy (sieur P.J.); Jolly (demoiselle M.L.)
    - Contrat de mariage entre le sieur F.Claude et la demoiselle C. L. Cossard, 6 janvier 1780
      contrat de mariage; Claude (sieur F.); Cossard (demoiselle C.L.)
    - Inventaire après décès du sieur N. Cartry, 7 janvier 1780
      inventaire après décès; Cartry (sieur N.)
    - Inventaire après décès de J. Dartois, épouse Robert, 8 janvier 1780
      inventaire après décès; Dartois (dame J.); Robert (épouse)
    - Inventaire après décès du sieur F. Mavoir, 11 janvier 1780
      inventaire après décès; Mavoir (sieur F.)
    - Contrat de mariage entre le sieur J. F. J. Robert et la demoiselle C. Ferey, 12 janvier 1780
      contrat de mariage; Robert (sieur J.F.J.); Ferey (demoiselle C.)
    - Notoriété concernant le sieur A. Moutier, 12 janvier 1780
      notoriété; Moutier (sieur A.)
    - Inventaire après décès du sieur J. B. Laversin, 13 janvier 1780
      inventaire après décès; Laversin (sieur J.B.)
    - Contrat de mariage entre le sieur L.. Manivert et la demoiselle M. A. Pelletier, 14 janvier 1780
      contrat de mariage; Manivert (sieur L.); Pelletier (demoiselle M.A.)
    - Inventaire après décès de la dame M. J. Dulut, veuve de Boufflers, 17 janvier 1780
      inventaire après décès; Dulut (dame M.J.); Boufflers (veuve de)
    - Notoriété concernant le sieur J.J. Somer, 18 janvier 1780
      notoriété; Somer (sieur J.J.)
    - Inventaire après décès de la dame veuve Lefebvre Dorval, 18 janvier 1780
      inventaire après décès; Lefebvre Dorval (veuve)
    - Contrat de mariage entre le sieur C. Saintin et la demoiselle A. C. Huard, 19 janvier 1780
      contrat de mariage; Saintin (sieur C.); Huard (demoiselle A.C.)
    - Contrat de mariage entre le sieur J. P. Cretté et la demoiselle E.G. Fromagé, 19 janvier 1780
      contrat de mariage; Crette (sieur J.P.); Fromage (demoiselle E.G.)
    - Inventaire après décès du sieur A. Discours, 21 janvier 1780
      inventaire après décès; Discours (sieur A.)
    - Inventaire après décès du sieur A. C. Fremont, 22 janvier 1780
      inventaire après décès; Fremont(sieur A.C.)
    - Contrat de mariage entre le sieur C.M. Henault et la demoiselle M.H. Dolimier, 25 janvier 1780
      contrat de mariage; Henault (sieur C.M.); Dolimier (demoiselle M.H.)
    - Contrat de mariage entre le sieur L. Doucet et la demoiselle M. A. Soliveau, 26 janvier 1780
      contrat de mariage; Doucet (sieur L.); Soliveau (demoiselle M.A.)
    - Inventaire après décès du sieur N. Le Pauvre, 26 janvier 1780
      inventaire après décès; Le Pauvre (sieur N.)
    - Contrat de mariage entre le sieur N. Dubois et la demoiselle F. Montjoy, 30 janvier 1780
      contrat de mariage; Dubois (sieur N.); Montjoy (demoiselle F.)
    - Contrat de mariage entre le sieur J.B.J.C. Jourdain et la demoiselle B.Picard, 31 janvier 1780
      contrat de mariage; Jourdain (sieur J.B.J.C.); Picard (demoiselle B.)
    - Contrat de mariage entre le sieur C. De Brabant et L. T. Renaudin, 31 janvier 1780
      contrat de mariage; Brabant (sieur C. de); Renaudin (demoiselle L.T.)
    - Contrat de mariage entre le sieur C. Colmain et la demoiselle M. J. Amelot, 31 janvier 1780
      contrat de mariage; Colmain (sieur C.); Amelot (demoiselle M.J.)
    - Contrat de mariage entre le sieur P. N. Leviel et la demoiselle M. J. F. Hardy, 1er février 1780
      contrat de mariage; Leviel (sieur P.N.); Hardy (demoiselle M.J.F.)
    - Inventaire après décès du sieur A. De Montenay, 3 février 1780
      inventaire après décès; Montenay (sieur A. de)
    - Contrat de mariage entre le sieur J. Pasquot et la demoiselle M. M. Sajet, 3 février 1780
      contrat de mariage; Pasquot (sieur J.); Sajet (demoiselle M.M.)
    - Contrat de mariage entre le sieur L. F. Lafuge et la demoiselle J. Vauge, 4 février 1780
      contrat de mariage; Lafuge (sieur L.F.); Vauge (demoiselle J.)
    - Contrat de mariage entre le sieur F. Belin et la demoiselle G. Selle, 4 février 1780
      contrat de mariage; Belin (sieur F.); Selle (demoiselle G.)
    - Contrat de mariage entre le sieur C. Duru et la demoiselle F. Petitjean, 5 février 1780
      contrat de mariage; Duru (sieur C.); Petitjean (demoiselle F.)
    - Contrat de mariage entre le sieur P. L. Leclerc et la demoiselle C. G. Aubert, 6 février 1780
      contrat de mariage; Leclerc (sieur P.L.); Aubert (demoiselle C.G.)
    - Testament du sieur G. Humbert, 6 février 1780
      testament; Humbert (sieur G.)
    - Contrat de mariage entre le sieur F. Flamant et la demoiselle J. Girard, 6 février 1780
      contrat de mariage; Flamant (sieur F.); Girard (demoiselle J.)
    - Contrat de mariage entre le sieur M. Lauroy et la demoiselle M.L.D. Dujan, 7 février 1780
      contrat de mariage; Lauroy (sieur M.); Dujan (demoiselle M.L.D.)
    - Contrat de mariage entre le sieur J. H. Guenier et la veuve Catry, 7 février 1780
      contrat de mariage; Guenier (sieur J.H.); Catry (veuve)